【裁判字號】    97,中簡上,541
【裁判日期】    970812
【裁判案由】    傷害
【裁判全文】
臺灣臺中地方法院刑事判決       97年度中簡上字第541號
上  訴  人  乙○○
即  被  告
                    國民
上列上訴人因傷害案件，不服本院臺中簡易庭97年度中簡字第83
6號中華民國97年5月13日第一審簡易判決（聲請案號：臺灣臺中
地方法院檢察署96年度偵字第29188 號），提起上訴，本院管轄
第二審之合議庭，判決如下：
    主    文
上訴駁回。
乙○○緩刑貳年。
    犯罪事實
一、乙○○前於民國96年間，因恐嚇案件，經本院判處拘役25日
    ，緩刑2年，並於同年8月28日確定在案（於本案不構成累犯
    ）。緣乙○○係喬峰電訊科技有限公司（下稱喬峰公司）之
    代表人，而丙○○原受雇於喬峰公司，並經喬鋒公司指派擔
    任臺中市西屯區中部科學工業園區單身及有眷宿舍公共區域
    水電工程之代工領班，惟於96年5 月下旬離職時，拒絕填寫
    保證切結書，而與喬峰公司衍生糾紛，且離職後自行成立公
    司承作權億工程股份有限公司（下稱權億公司）所承攬之中
    部科學園區單身宿舍工程，而與喬峰公司有商業上競爭關係
    ，致乙○○、丙○○互生嫌隙。嗣乙○○於緩刑期間內之同
    年11月13日上午11時許，與丙○○在權億工程股份有限公司
    （下稱權億公司）設於中部科學園區○○○路之工務所內，
    因細故發生口角後，即基於普通傷害之犯意，徒手毆打丙○
    ○，致丙○○受有額部血腫及頭皮血腫之傷害。
二、案經丙○○訴由內政部警政署保安警察隊第二總隊第三大隊
    第二中隊報告臺灣臺中地方法院檢察署檢察官偵查後聲請簡
    易判決處刑。
    理    由
壹、證據能力部分：按被告以外之人於審判外之陳述，雖不符前
    4 條之規定，而經當事人於審判程序同意作為證據，法院審
    酌該言詞陳述或書面陳述作成時之情況，認為適當者，亦得
    為證據。當事人、代理人或辯護人於法院調查證據時，知有
    第159條第1項不得為證據之情形，而未於言詞辯論終結前聲
    明異議者，視為有前項之同意，刑事訴訟法第159條之5定有
    明文。經查，告訴人丙○○、證人莊榮吉、洪秋芳於警詢及
    偵查中之陳述，對被告即上訴人乙○○（下稱被告）而言，
    其性質雖屬傳聞證據，然其警詢、偵訊筆錄之內容，業經本
    院審理時予以提示並告以要旨，且經檢察官及被告表示意見
    ，當事人已知上述筆錄乃傳聞證據，均未於言詞辯論終結前
    對該筆錄內容異議，依前揭規定，擬制同意作為證據，本院
    審酌上開筆錄作成時，並無不當取供之情形，認為以之作為
    本案之證據亦屬適當，是告訴人丙○○、證人莊榮吉、洪秋
    芳於警詢及偵查中之陳述自具有證據能力，合先敘明。
貳、認定犯罪事實所憑之證據及論罪科刑：
一、訊據被告乙○○對於上開犯行坦承不諱，核與證人即告訴人
    丙○○於警詢、偵查時均證稱：伊於上揭時、地，因與被告
    發生口角，被告即抓住伊頭髮，並用手毆打伊頭部約有10次
    等語、證人即權億公司之工地主任莊榮吉於警詢及偵查時均
    證述：伊於上開時、地，當場目擊告訴人遭被告毆打頭部 3
    下，之後就揪住告訴人之頭髮，後來雙方就糾纏在一起等語
    、證人即受雇於權億公司在上開地點擔任臨時工之洪秋芳於
    警詢及偵查時亦證稱：伊在前開時、地，見到被告以一手抓
    住告訴人頭髮，一手往告訴人頭部打擊之方式，毆打告訴人
    等語均相符合，且有現場及告訴人傷勢照片共計3 張、大雅
    澄清醫院出具之驗傷診斷書1 份附卷可稽，足證被告之自白
    與事實相符，堪以採信。從而，本件被告普通傷害犯行，事
    證明確，堪以認定，應予依法論科。
二、核被告所為，係犯刑法第277條第1項之普通傷害罪。原審以
    被告罪證明確，適用刑法第277條第1項、第41條第1 項前段
    、刑法施行法第1條之1第1項、第2項前段之規定，量處拘役
    40日，並諭知易科罰金之折算標準，核其認事用法，均無不
    當，量刑亦稱妥適。被告上訴意旨指摘原審量刑過重等語，
    惟按量刑之輕重，係事實審法院得依職權自由裁量之事項，
    茍已斟酌刑法第57條各款所列情狀而未逾越法定刑度，則不
    得遽指為違法；又刑罰之量定屬法院自由裁量之職權行使，
    但仍應審酌刑法第57條所列各款事由及一切情狀，為酌量輕
    重之標準，並非漫無限制，在同一犯罪事實與情節，如別無
    其他加重或減輕之原因，下級法院量定之刑，亦無過重或失
    輕之不當情形，則上級法院對於下級法院之職權行使，原則
    上應予尊重（最高法院72年臺上字第6696號判例、75年臺上
    字第7033號判例意旨參照）。被告所犯之刑法第277條第1項
    之普通傷害罪，其法定刑為「3年以下有期徒刑、拘役或1千
    元以下罰金」，是原審量處被告拘役40日，並諭知易科罰金
    之折算標準，其量刑係在法定刑之內，並無違法之處，且審
    酌被告之素行、動機、犯罪所生之損害，暨犯罪後坦認犯行
    ，態度良好等一切情狀，堪認原審量刑並未有明顯失出或不
    當之處，是被告前揭上訴理由指稱原審量刑過重失當云云，
    並無理由，應予駁回。
三、末查，被告前未曾因故意犯罪受有期徒刑以上刑之宣告，有
    臺灣高等法院被告前案紀錄表及臺灣臺中地方法院檢察署刑
    案資料查註紀錄表各1 份在卷可稽，其因一時失慮，致罹刑
    章，且被告與告訴人業於97年7 月14日，經移付本院臺中簡
    易庭調解成立，嗣被告並於翌（15）日賠償告訴人新臺幣 5
    萬元等情，有本院調解程序筆錄、被告提出之臺灣中小企業
    銀行匯款申請書各1 份在卷可證，告訴人復於本院準備程序
    時表明若被告依約賠償，即願意原諒被告等語，是被告經此
    偵審科刑之教訓後，當知所警惕，信無再犯之虞，本院認其
    所宣告之刑，以暫不執行為適當，併諭知緩刑2 年，以啟自
    新，而觀後效。
據上論斷，應依刑事訴訟法第455條之1第1項、第3項、第368 條
，刑法第74條第1項第1款，判決如主文。
本案經檢察官甲○○到庭執行職務。
中    華    民    國    97    年    8    月    12    日
                  刑事第一庭  審判長法  官  唐光義
                                    法  官  洪挺梧
                                    法  官  郭妙俐
以上正本證明與原本無異。
不得上訴。
                                    書記官  廖鳳美
中    華    民    國    97    年    8    月    12    日
附錄本案論罪科刑法條全文：
刑法第277條
傷害人之身體或健康者，處3年以下有期徒刑、拘役或1千元以下
罰金。
犯前項之罪因而致人於死者，處無期徒刑或7年以上有期徒刑；
致重傷者，處3年以上10年以下有期徒刑。


司法院資訊處製作；財團法人民間司法改革基金會備份。
